【裁判字號】    89,上易,1966
【裁判日期】    891213
【裁判案由】    傷害
【裁判全文】
臺灣高等法院臺南分院刑事判決               八十九年度上易字第一九六六號 Ｃ
      上  訴  人  臺灣嘉義地方法院檢察署檢察官
      被      告  乙  ○  ○
右上訴人因被告傷害案件，不服臺灣嘉義地方法院八十九年度易字第七三三號中華民
國八十九年九月十一日第一審判決（起訴案號：臺灣嘉義地方法院檢察署八十九年度
偵續字第二五號），提起上訴，本院判決如左：
      主      文
上訴駁回。
      事      實
一、乙○○與甲○○於民國八十八年九月二十九日上午十時許，在嘉義縣民雄鄉菁埔
    村圓環，因細故發生口角並進而起爭執，乙○○竟基於傷害人身體之犯意，趁甲
    ○○不注意之際，提起其在該處賣冰用以洗碗之水一桶往甲○○身上潑洒，再趁
    甲○○錯愕來不及反應時，以該只空水桶套住甲○○之頭部後，取一支鐵條猛打
    甲○○身體，致甲○○受有左耳擦傷一×０‧二公分、腹部三處瘀傷各為四×一
    公分、三×二公分、十二×八公分及背部瘀傷五×二公分。
二、案經甲○○訴請臺灣嘉義地方法院檢察署檢察官偵查起訴。
      理      由
一、訊據被告乙○○固坦承於上述時、地毆打被害人甲○○，然辯稱：係被害人先向
    其索取保護費，且用手毆打其胸部數拳後，其被迫出手抵抗，兩人互毆，本來欲
    跑至警局報案，後來經村代表何自涼居中協調，雙方基於同村情誼願意互相原諒
    ，未料，被害人於五個月後，竟會提起傷害告訴云云；惟查，右揭犯罪事實，業
    據被害人於偵查中及本院審理時指訴明確，復有台灣省立嘉義醫院出具之診斷證
    明書一紙附於偵查卷（八十九年度他字第八六一號）可稽；再觀之被告於偵查中
    提出之診斷證明書影本一份及照片一張，顯見案發當日，應係被告與被害人二人
    互毆而均受傷，被告當時應具有傷害他人之犯意，要無疑義。本件事證明確，被
    告犯行堪以認定。
二、核被告所為，係犯刑法第二百七十七條第一項之罪。原審引用上開法條及刑法第
    四十一條、第七十四條第一款，罰金罰鍰提高標準條例第一條前段、第二條之規
    定，並審酌被告犯罪之動機、目的及其生活狀況、智識程度、手段，暨犯罪後之
    態度、被害人所受之傷害非重等一切情狀，量處拘役貳拾日，並諭知易科罰金之
    折算標準。末查被告未曾受有期徒刑以上刑之宣告，業據其於本院審理時供承在
    卷，且有臺灣嘉義地方法院檢察署刑案資料查註紀錄表一份附於偵查卷可稽，經
    此刑之宣告，應知警惕信無再犯之虞，原審認所宣告之刑以暫不執行為適當，併
    予宣告緩刑二年，以勵自新。另被告犯罪所用之鐵條一支，非為被告所有，爰不
    為沒收之諭知，併此敘明。本案經核原審認事用法俱無不合，量刑亦稱妥適，檢
    察官上訴意旨，以原審量刑過輕，指摘原判決不當，並無可取，為無理由，應予
    駁回。
據上論結，應依刑事訴訟法第三百六十八條，判決如主文。
本案經檢察官吳忠賢到庭執行職務。
中    華    民    國      八十九      年      十二      月      十三    日
                                  臺灣高等法院臺南分院刑事第三庭
                                      審判長法官  林    勝    木
                                            法官  楊    省    三
                                            法官  黃    三    哲
右正本證明與原本無異。
不得上訴。
                                      法院書記官  吳    秋    賢
中    華    民    國      八十九      年      十二      月     十四     日
附錄法條：
刑法第二百七十七條第一項：傷害人之身體或健康者，處三年以下有期徒刑、拘役或
                          一千元以下罰金。


司法院資訊處製作；財團法人民間司法改革基金會備份。
